臺灣臺中地方法院刑事判決　　　　　　　96年度易字第4754號
公　訴　人　臺灣臺中地方法院檢察署檢察官
被　　　告　乙○○
上列被告因竊盜案件，經檢察官提起公訴（96年度偵字第15490
、17410、183457號），本院判決如下：
    主    文
乙○○犯如附表編號二、三所示之罪，各處如附表編號二、三所
示之刑，應執行有期徒刑伍月，如易科罰金，以新台幣壹仟元折
算壹日。
被訴如附表編號一所示竊盜罪部分公訴不受理。
    犯罪事實及理由
一、犯罪事實：乙○○與甲○○共同基於意圖為自己不法所有之
    犯意聯絡，分別於附表編號二、三所示之時間、地點，以各
    該附表所示之行為方式，竊取他人財物。
二、前揭犯罪事實，業據被告乙○○坦承不諱，核與如附表二、
    三所示之證人丁○○等之供述情節相符，並有如附表二、三
    所示贓物領據、舊貨買入登記簿、相片在卷可稽，足見被告
    自白確與事實相符，本案事證明確，被告犯行堪以認定。
三、核被告所為，係犯如附表二、三所示之罪。被告與甲○○間
    有犯意之聯絡，行為之分擔，為共同正犯。被告乙○○所犯
    如附表二、三所示之罪，犯意個別，行為互異，應予分論併
    罰。爰審酌被告坦承犯行，惟其迭次再犯，對被害人所造成
    損害之情節等一切情狀，分別量處如附表二、三所示之刑及
    諭知易科罰金之折算標準，並定其應執行之刑。
四、公訴意旨另略以：被告於附表一所示時、地另涉竊盜罪嫌。
　　按已經提起公訴或自訴之案件，在同一法院重行起訴者，應
　  諭知不受理之判決，刑事訴訟法第三百零三條第二款定有明
    文。經查，被告如附表一所示犯行，業經臺灣臺中地方法院
    檢察署檢察官於九十六年八月二十日，以九十六年度偵字第
    一五四九○號提起公訴，並於九十六年八月二十九日以九十
    六年度易字第四四八九號繫屬本院，此有臺灣高等法院被告
    前案紀錄表一份在卷可按，本案被告前開被訴竊盜罪嫌與上
    開先繫屬部分，屬相同之犯罪事實，前案既經檢察官提起公
    訴，公訴人嗣後就同一案件，向本院重行起訴，揆諸前揭說
    明，自應諭知不受理之判決。
據上論斷，依刑事訴訟法第二百九十九條第一項、第三百零三條
第二款，刑法第二十八條、第三百二十條第一項、第四十一條第
一項前段、第五十一條第五款，刑法施行法第一條之一，判決如
主文。
中　　華　　民　　國　　96　　年　　11　　月　　5　　日
      　　　　刑事第二庭　　　法　官　郭書豪
上正本證明與原本無異。
如不服本判決，應於收受送達後10日內向本院提出上訴書狀（應
附繕本）。
上訴書狀如未敘述理由，應於上訴期間屆滿後20日內補提理由書
狀於本院。（應敘述具體理由並附繕本）。
中　　華　　民　　國　　96　　年　　11　　月　　5　　日
　        　　　　　　　　　　書記官　陳美虹
附錄：本案論罪科刑法條全文
中華民國刑法第320條
（普通竊盜罪、竊佔罪）
意圖為自己或第三人不法之所有，而竊取他人之動產者，為竊盜
罪，處 5 年以下有期徒刑、拘役或 5 百元以下罰金。
意圖為自己或第三人不法之利益，而竊佔他人之不動產者，依前
項之規定
處斷。
前二項之未遂犯罰之。
附表:
┌─┬──────┬─────────┬───────────────┬──────┬───────┐
│編│ 犯罪時間   │   犯罪方式       │           證據名稱           │所犯法條罪名│論處之罪及所宣│
│號│            │                  │                              │            │告之刑        │
├─┼──────┼─────────┼───────────────┼──────┼───────┤
│一│96年5月15日 │由乙○○騎乘機車搭│1.被告乙○○警詢、偵訊自白（台│            │              │
│  │中午12時許  │載己○○，在台中縣│  中縣警察局烏日分局中縣烏警偵│            │              │
│  │            │龍井鄉○○路29號後│  字第0960018514號卷第3、4頁、│            │              │
│  │            │方空地，竊取戊○○│  96年度偵字第15490號卷第4、5 │            │              │
│  │            │所有之白鐵管二支，│  頁）                        │            │              │
│  │            │再將上開白鐵管變賣│2.被告己○○警詢、偵訊自白（同│            │              │
│  │            │予收購廢五金之人。│  前警卷第5至7頁、同前偵卷第3 │            │              │
│  │            │                  │  、4頁）                     │            │              │
│  │            │                  │3．被旬人戊○○之指述 (台中縣 │            │              │
│  │            │                  │   警察局烏日分局警卷第8至11頁│            │              │
│  │            │                  │   )                          │            │              │
│  │            │                  │4 ．監視錄影器翻拍照片3幀（同 │            │              │
│  │            │                  │    卷第16、17頁）            │            │              │
│  │            │                  │                              │            │              │
├─┼──────┼─────────┼───────────────┼──────┼───────┤
│二│96年6月1日13│乙○○、甲○○在臺│1.被告乙○○警詢、偵訊自白（台│刑法第三百二│共同犯竊盜罪，│
│  │時30分許 (起│中縣龍井鄉○○路1 │  中縣警察局烏日分局中縣烏警偵│十條第一項竊│處有期徒刑參月│
│  │訴書誤載為96│段29巷31弄38號 (  │  字第0960019068號卷第3至6頁）│盜罪        │，如易科罰金，│
│  │年4月13日上 │起訴書誤載為中山二│2.被告甲○○警詢、偵訊自白（同│            │以新台幣壹仟元│
│  │午10時許)   │路2段359巷61號北側│  前警卷第7至9頁、96年度偵字第│            │折算壹日。    │
│  │            │農田貨櫃屋內)，竊 │  17410號卷第9頁）            │            │              │
│  │            │取丁○○管理之白鐵│3.被害人丁○○指述（同前警卷第│            │              │
│  │            │門1個，得手後，載 │  11、12頁）                  │            │              │
│  │            │運至忠義資源回收場│4.證人羅琨霖證述（同前警卷第13│            │              │
│  │            │變賣得款1680元。  │  、14頁）                    │            │              │
│  │            │                  │5.舊貨業買入登記簿影本一紙（同│            │              │
│  │            │                  │  前警卷第18頁）              │            │              │
├─┼──────┼─────────┼───────────────┼──────┼───────┤
│三│96年5月28日 │乙○○、甲○○在臺│1.被告乙○○警詢、偵訊自白（台│刑法第三百二│共同犯竊盜罪，│
│  │下午1時許   │中縣龍井鄉○○路1 │  中縣警察局烏日分局中縣烏警偵│十條第一項竊│處有期徒參月，│
│  │            │段29巷31弄10-1號，│  字第0960003836號卷第4、5頁、│盜罪        │如易科罰金，以│
│  │            │甲○○之父丙○○所│  96偵字第18345號卷第9頁反面）│            │新台幣壹仟元折│
│  │            │有之住宅，竊取白鐵│2.被告甲○○警詢、偵訊自白（同│            │算壹日。      │
│  │            │門1個，得手後，載 │  前警卷第6至8頁、同前偵卷第6 │            │              │
│  │            │運至龍鑫資源回收場│  頁）                        │            │              │
│  │            │變賣得款1900元。  │3.被害人丙○○指述（同前警卷第│            │              │
│  │            │                  │  9、10頁）                   │            │              │
│  │            │                  │4.證人陳素貞證述（同前警卷第12│            │              │
│  │            │                  │  、13頁）                    │            │              │
│  │            │                  │5.舊貨業買入登記簿影本一紙（同│            │              │
│  │            │                  │  前警卷第23頁）              │            │              │
│  │            │                  │6.贓物認領保管單一紙（同前警卷│            │              │
│  │            │                  │  第30頁）                    │            │              │
│  │            │                  │7.監視器翻拍照片4幀（同前警卷 │            │              │
│  │            │                  │  第33、34頁）                │            │              │
└─┴──────┴─────────┴───────────────┴──────┴───────┘
